臺灣苗栗地方法院刑事判決
111年度訴字第18號
公  訴  人  臺灣苗栗地方檢察署檢察官
被      告  蘇韋亘



上列被告因加重詐欺等案件，經檢察官提起公訴（110年度偵字
第7588號），被告於準備程序中就被訴事實為有罪之陳述，經本
院合議庭裁定由受命法官獨任行簡式審判程序，判決如下：
    主    文
蘇韋亘犯如附表一「主文」欄所示之罪，各處如附表一「主文」
欄所示之刑。應執行有期徒刑貳年。
未扣案之犯罪所得新臺幣捌仟貳佰玖拾元沒收，於全部或一部不
能沒收或不宜執行沒收時，追徵其價額。
    犯罪事實
一、蘇韋亘於民國110年7月中旬某日，加入趙德清、楊心瑜、黃
    瑞成及真實姓名、年籍均不詳，通訊軟體TELEGRAM名稱「飽
    滇」之成年人等所屬之詐欺集團，擔任提領被害人匯入人頭
    帳戶款項之車手（蘇韋亘涉嫌違反組織犯罪防制條例罪嫌部
    分，業經臺灣彰化地方檢察署檢察官於另案提起公訴），並
    約定以提領金額之2%作為報酬。蘇韋亘及其所屬之詐欺集團
    成年成員共同意圖為自己不法之所有，基於三人以上共同詐
    欺取財及隱匿犯罪所得去向之犯意聯絡，先由本案詐欺集團
    不詳成員先後於附表二所示之「詐騙時間」，分別向如附表
    二所示之「告訴人或被害人」施以如附表二所示之「詐騙手
    法」，致如附表二所示之人均陷於錯誤，而將如附表二所示
    之「詐騙金額」，分別匯入如附表二所示之「匯款帳戶」中
    。嗣該詐欺集團成員通知蘇韋亘可前往領取詐欺款項及應提
    領之金額後，蘇韋亘旋持其他詐欺集團成員所交付如附表三
    「提領帳戶」欄所示之人頭帳戶提款卡與提款密碼，於附表
    三所示之時間、地點，由蘇韋亘持如附表三「提領帳戶」欄
    所示之人頭帳戶提款卡，提領如附表三所示之款項得手（詳
    如附表三「提款人、提領時間、金額、地點」欄所載）。得
    手後，蘇韋亘再於不詳地點，交付詐欺贓款予楊心瑜並收取
    提領金額2%之報酬，以此方式掩飾及隱匿上開犯罪所得。嗣
    經警循線調閱監視器畫面，始悉上情。
二、案經苗栗縣警察局通霄分局報告及鄧浣風訴由臺中市政府警
    察局太平分局、林鈺秦訴由臺中市政府警察局第四分局、吳
    雅雯、吳孟昕訴由臺南市政府警察局佳里分局、陳市訴由臺
    中市政府警察局大甲分局、吳政諺訴由臺中市政府警察局第
    三分局報告臺灣苗栗地方檢察署偵查起訴。
    理    由
一、本案被告蘇韋亘所犯者非為死刑、無期徒刑、最輕本刑為3
    年以上有期徒刑之罪或高等法院管轄第一審案件，被告於準
    備程序進行中，先就被訴事實為有罪之陳述，經告知其簡式
    審判程序之旨，並聽取公訴人、被告之意見後，本院業已依
    刑事訴訟法第273條之1第1項規定，裁定由受命法官獨任以
    簡式審判程序進行本案之審理。又簡式審判程序之證據調查
    ，依刑事訴訟法第273條之2規定，不受同法第159條第1項、
    第161條之2、第161條之3、第163條之1及第164條至第170條
    所規定證據能力認定及調查方式之限制；且被告對於卷內之
    各項證據，均同意本院作為認定事實之憑證，故卷內所列各
    項證據，自得作為證據，合先敘明。
二、上開犯罪事實，業據被告於偵查及本院審理時坦承在卷，復
    有如附表二「證據㈠」欄、附表三「證據㈡」欄所示之證據等
    可參，足認被告之自白與事實相符。從而，本案事證明確，
    被告犯行，堪以認定，應依法論科。
三、論罪科刑：
  ㈠倘能證明人頭帳戶內之資金係前置之特定犯罪所得，即應逕
    以一般洗錢罪論處，自無適用特殊洗錢罪之餘地。例如詐欺
    集團向被害人施用詐術後，為隱匿其詐欺所得財物之去向，
    而令被害人將其款項轉入該集團所持有、使用之人頭帳戶，
    並由該集團所屬之車手前往提領詐欺所得款項得逞，檢察官
    如能證明該帳戶內之資金係本案詐欺之特定犯罪所得，即已
    該當於新法第14條第1項之一般洗錢罪；至若無法將人頭帳
    戶內可疑資金與本案詐欺犯罪聯結，而不該當第2條洗錢行
    為之要件，當無從依第14條第1項之一般洗錢罪論處，僅能
    論以第15條第1項之特殊洗錢罪。另過去實務認為，行為人
    對犯特定犯罪所得之財物或利益作直接使用或消費之處分行
    為，或僅將自己犯罪所得財物交予其他共同正犯，祇屬犯罪
    後處分贓物之行為，非本條例所規範之洗錢行為，惟依新法
    規定，倘行為人意圖掩飾或隱匿特定犯罪所得來源，而將特
    定犯罪所得直接消費處分，甚或交予其他共同正犯予以隱匿
    ，而由共同正犯以虛假交易外觀掩飾不法金流移動，即難認
    僅單純犯罪後處分贓物之行為，應仍構成新法第2條第1或2
    款之洗錢行為（最高法院108年度台上字第1744、2425、250
    0、3086號判決意旨參照）。
  ㈡本案被告參與趙德清、楊心瑜、黃瑞成及真實姓名、年籍均
    不詳，通訊軟體TELEGRAM名稱「飽滇」所屬之詐欺集團，由
    本案詐欺集團其餘不詳成員，以如附表二所示「詐騙手法」
    施行詐術，誘使如附表二所示之「告訴人或被害人」受騙後
    匯款，嗣被告接獲詐欺集團成員通知後，由被告持人頭帳戶
    提款卡提領贓款，再將贓款交付予楊心瑜，據以隱匿犯罪所
    得之去向等情，業經本院認定如前，足見本案詐欺集團組織
    縝密，分工精細，成員至少包含被告及趙德清、楊心瑜、黃
    瑞成及真實姓名、年籍均不詳，通訊軟體TELEGRAM名稱「飽
    滇」等人，而達3人以上，且被告對此亦均有認知。故核被
    告所為，均係犯刑法第339條之4第1項第2款之三人以上共同
    犯詐欺取財罪（附表二）、洗錢防制法第14條第1項之一般
    洗錢罪（附表二）。
　㈢共同實施犯罪行為，在合同意思範圍內，相互利用他人之行
    為，以達其犯罪之目的，原不必每一階段均參與，祇須分擔
    犯罪行為之一部，即應對於全部所發生之結果共同負責；又
    共同正犯之意思聯絡，不限於事前有所協定，於行為當時，
    基於相互之認識，以共同犯罪之意思參與者，亦無礙於共同
    正犯之成立。倘犯罪結果係因共犯之合同行為所致者，無論
    出於何人所為，在共犯間均應同負全部之責，並無分別何部
    分為孰人實行之必要（最高法院92年度台上字第6265號、95
    年度台上字第3489號、第3739號判決意旨參照）。被告雖未
    親自施行詐術據以詐騙被害人等，惟其配合本案詐欺集團其
    他不詳成年成員行騙，擔任提領贓款之車手前往提款，再將
    贓款交付予楊心瑜，據以掩飾犯罪所得之去向，此等犯罪型
    態具有相當縝密之計畫與組織，堪認被告與所屬詐欺集團其
    他不詳成年成員相互間，具有彼此利用之合同意思，而互相
    分擔犯罪行為，故被告對於本案之犯罪結果，均應論以共同
    正犯。 
　㈣接續犯乃指行為人之數行為，於同一或密切接近時、地實行
    ，侵害同一法益，而其各行為之獨立性極為薄弱，依一般社
    會健全觀念，實難以強行分開，且在刑法評價上，以視為數
    個舉動之接續作為，合為包括之一行為，較為合理者而言（
    最高法院102年度台上字第2810號判決、102年度台上字第18
    93號判決意旨參照）。是對於同一被害人以多次撥打電話之
    方式施以詐術，主觀上係各基於單一之三人以上共同詐欺取
    財之犯意，客觀上均係於密切接近之時地實行，侵害同一之
    被害人財產法益，各行為之獨立性極為薄弱，依一般社會健
    全觀念，在時間差距上，難以強行分開，在刑法評價上，以
    視為數個舉動之接續施行，合為包括之一行為予以評價，較
    為合理。故被告所屬詐欺集團成員分別就附表二編號1、2、
    3、7所示犯行係對同一被害人施用詐術，致被害人陷於錯誤
    而接續匯款之行為，應各論以接續犯。又被告就附表二編號
    1至8所犯三人以上共同詐欺取財罪及一般洗錢罪，均係以一
    行為觸犯數罪名，皆應依刑法第55條規定，均從一重之犯三
    人以上共同詐欺取財罪處斷。 
　㈤被告前於104年間因違反毒品危害防制條例等案件，經臺灣臺
    中地方法院以104年度聲字第2857號裁定應執行有期徒刑3年
    8月確定，嗣於106年6月13日因縮短刑期假釋出監，107年9
    月2日縮刑期滿，假釋未經撤銷等情，有臺灣高等法院被告
    前案紀錄表在卷可按（見本院卷第21頁至第24頁），故被告
    於徒刑（入監服刑）執行完畢後，5年以內故意再犯本案有
    期徒刑以上之各罪，均構成累犯。本院依司法院釋字第775
    號解釋意旨，審酌被告前因犯罪而經徒刑執行完畢後，理應
    產生警惕作用，能因此自我控管，不再觸犯有期徒刑以上之
    罪，卻於執行完畢後便故意再犯本案之罪，足見被告有其特
    別惡性，且前罪之徒刑執行無成效，對於刑罰之反應力顯然
    薄弱；再考量被告前案所犯與本案所犯之罪質雖異，然依被
    告本案所犯情節，因累犯加重其最低本刑，尚無司法院釋字
    第775號解釋所謂加重最低本刑致生行為人所受之刑罰超過
    其所應負擔罪責之情形（最高法院109年度台上字第51號、
    第247號、第518號、第691號等判決意旨參照）。從而，本
    院認有必要依刑法第47條第1項之規定，均加重其刑。
  ㈥想像競合犯之處斷刑，本質上係「刑之合併」。其所謂從一
    重處斷，乃將想像競合犯組成之評價上數罪，合併為科刑一
    罪，其所對應之刑罰，亦合併其評價上數罪之數法定刑，而
    為一個處斷刑。易言之，想像競合犯侵害數法益者皆成立犯
    罪，論罪時必須輕、重罪併舉論述，同時宣告所犯各罪名，
    包括各罪有無加重、減免其刑之情形，亦應說明論列，量刑
    時併衡酌輕罪部分量刑事由，評價始為充足，然後依刑法第
    55條前段規定「從一重處斷」，非謂對於其餘各罪可置而不
    論。因此，法院決定處斷刑時，雖以其中最重罪名之法定刑
    ，做為裁量之準據，惟於裁量其輕重時，仍應將輕罪合併評
    價在內（最高法院108年度台上字第4405、4408號判決意旨
    參照）。查被告就其所涉一般洗錢犯行於本院審理中坦承不
    諱（見本院卷第92頁、第108頁），依照上開規定，原應減
    輕其刑，然被告就本案犯行係從一重論處三人以上共同犯詐
    欺取財罪，故就被告此部分想像競合輕罪得減刑部分，本院
    於依照刑法第57條量刑時，併予審酌。
  ㈦詐欺取財罪係為保護個人之財產法益而設，則關於行為人詐
    欺犯罪之罪數計算，除非存在時間或空間上之全部或局部之
    重疊關係，否則原則上自應依遭受詐騙之被害人人數定之。
    準此，被告與所屬詐欺集團成員共同對如附表二所示被害人
    為三人以上共同詐欺取財犯行，侵害不同被害人之財產法益
    ，犯意各別，行為互殊，應予分論併罰。
　㈧爰以行為人之責任為基礎，審酌被告正值青壯，卻不思正途
    賺取所需，竟貪圖可輕鬆得手之不法利益，加入詐欺集團擔
    任車手，負責提領贓款，牟取不法之利益，使詐欺集團得以
    遂行其詐欺之犯行，無視政府一再宣示掃蕩詐欺集團決心，
    導致被害人等之財產受有莫大損害，同時使不法分子得以隱
    匿真實身分及犯罪所得去向，減少遭查獲之風險，助長犯罪
    ，破壞社會秩序及社會成員間之互信基礎甚鉅，而應加以非
    難；並斟酌被告於偵查及本院審理時均坦承犯行、於本院審
    理時自承之智識程度、生活狀況（見本院卷第109頁），暨
    如附表所示之被害人等所受之損害程度及其等意見（參意見
    調查表、訊問筆錄，見本院卷第35頁、第89頁）等一切情狀
    ，分別量處如附表一「主文」欄所示之刑。末審酌被告擔任
    本案詐欺集團車手之犯罪動機、犯罪手法，對法益侵害之加
    重效應不大，如以實質累加之方式定應執行刑，則處罰之刑
    度顯將超過其行為之不法內涵，而違反罪責原則；復參以被
    告所犯各罪之犯罪態樣、時間間隔、分工模式、各罪依其犯
    罪情節所量定之刑及合併刑罰所生之效果等情狀，定其應執
    行之刑如主文第1項所示，以期相當。
四、沒收部分： 
  ㈠犯罪所得部分：
  ⒈沒收新制係參考外國立法例，為契合沒收之法律本質，認沒
    收為刑法所定刑罰及保安處分以外之法律效果，具有獨立性
    ，而非刑罰（從刑），已明定沒收為獨立之法律效果，在修
    正刑法第五章之一以專章規範，故判決主文內諭知沒收，已
    毋庸於各罪項下分別宣告沒收，亦可另立一項合併為相關沒
    收宣告之諭知（最高法院106年度台上字第386號判決意旨參
    照），故本院就被告之犯罪所得，爰於諭知應執行之刑後，
    併為相關沒收之宣告，先予說明。
  ⒉共同正犯犯罪所得之沒收或追徵，應就各人所分得之數為之
    ，倘若共同正犯內部間，對於不法利得分配明確時，應依各
    人實際分配所得宣告沒收（最高法院107年度台上字第1572
    號判決意旨參照）。犯罪所得，屬於犯罪行為人者，沒收之
    。前二項之沒收，於全部或一部不能沒收或不宜執行沒收時
    ，追徵其價額，刑法第38條之1第1項前段、第3項分別定有
    明文。
  ⒊查被告供稱其等擔任車手所得之獲利為提款金額之2%等語（
    見偵卷第37頁、第237頁、第285頁、本院卷第92頁）。又被
    告就附表三「提領帳戶」欄所示帳戶所提領之金額，高於附
    表二所示之被害人匯款進入各帳戶（如附表二「匯款帳戶」
    欄所載）之總額，故本院於計算被告之犯罪所得時，即依本
    案已查獲如附表二所示之被害人等匯入之款項計算被告之犯
    罪所得。爰依被害人等匯入款項金額之2%，計算被告之犯罪
    所得如附表二「犯罪所得」欄所示，故被告本案所獲之犯罪
    所得總計為新臺幣（下同）8290元。而上開犯罪所得雖尚未
    扣案，然為貫徹任何人均不能保有犯罪所得之立法原則，爰
    依刑法第38條之1第1項前段、第3項之規定於主文第2項諭知
    沒收，於全部或一部不能沒收或不宜執行沒收時，追徵其價
    額。 
  ㈡洗錢行為標的部分：
  ⒈犯第14條之罪，其所移轉、變更、掩飾、隱匿、收受、取得
    、持有、使用之財物或財產上利益，沒收之。洗錢防制法第
    18條第1項前段定有明文。此一規定採取義務沒收主義，只
    要合於前述要件，法院本應為相關沒收之諭知，然因該洗錢
    行為之標的是否限於行為人所有者始得宣告沒收，法無明文
    ，參酌最高法院100年度台上字第5026號判決：「該法條並
    未規定『不問屬於犯罪行為人與否』，均沒收之，自仍以屬於
    被告所有者為限，始應予以沒收」之意旨，似足認在洗錢防
    制法並未規定「不問屬於犯罪行為人與否」均沒收之情形下
    ，宜從有利於被告之認定，而認洗錢行為之標的須屬於被告
    所有者，始應予以宣告沒收。惟因本條項既未明文限制洗錢
    行為之標的必須屬於行為人所有者，始應宣告沒收，且洗錢
    行為委由第三人為之者，所在多有，是如洗錢行為之標的限
    於被告所有始得宣告沒收，不惟增加實務上查證之困擾，抑
    且難以達成洗錢防制之目的，何況同條第2項擴大沒收之規
    定，亦以被告對來源不明之不法財產得以支配為已足，不以
    被告所有為必要，是洗錢行為標的之沒收，尚不以屬於被告
    所有為必要，較為妥適。
  ⒉又宣告前2條之沒收或追徵，有過苛之虞者，得不宣告或酌減
    之；本法總則於其他法律有沒收之規定者，亦適用之。刑法
    第38條之2第2項及第11條前段分別定有明文。而雖洗錢防制
    法對於洗錢標的之沒收並未制定類似過苛調節之規定，惟因
    沒收實際上屬於干預財產權之處分，仍應遵守比例原則，是
    於沒收存有過苛之虞之情形時，本應使法官在個案情節認定
    後得不宣告沒收或酌減之，以資衡平。從而，本院認上開洗
    錢防制法第18條第1項之沒收規定雖未制定類似過苛調節之
    條款，但應非有意予以排除，而得依刑法第11條前段規定，
    據以適用刑法第38條之2第2項之調節條款。
  ⒊經查，被告於本案所提領之詐欺贓款42萬4100元，由被告交
    付予楊心瑜而掩飾詐欺贓款去向，足認上開款項屬洗錢行為
    之標的，本應依洗錢防制法第18條第1項前段規定予以沒收
    。然因上開款項均由本案詐欺集團其他不詳成員取走，被告
    獲得報酬8290元，已如前述，是如對處於整體詐欺集團犯罪
    結構中非屬高層之被告宣告沒收上開洗錢行為標的，實有過
    苛之虞。準此，本案被告之洗錢行為標的原依洗錢防制法第
    18條第1項前段規定應宣告沒收，惟因對被告宣告此部分之
    沒收有過苛之虞，是經本院裁量後，認就此部分之洗錢行為
    標的，尚無庸對被告宣告沒收，併予敘明。 　 
　㈢供犯罪所用之物部分：
　　未扣案如附表二「匯款帳戶」欄所示之人頭帳戶提款卡，雖
    係供被告所屬詐欺集團犯罪所用之物，惟該些人頭帳戶既已
    經警察機關通報為警示帳戶，則提款卡實際上已喪失提領功
    能，於本案中屬刑法第38條之2第2項欠缺刑法上重要性者，
    爰不宣告沒收。 
據上論斷，應依刑事訴訟法第273條之1第1項、第299條第1項前
段，洗錢防制法第14條第1項、第16條第2項，刑法第11條前段、
第28條、第339條之4第1項第2款、第55條、第47條第1項、第38
條之1第1項前段、第3項、第51條第5款，判決如主文。
本案經檢察官劉偉誠、蔡明峰提起公訴，檢察官黃智勇到庭執行
職務。 
中　　華　　民　　國　　111 　年　　4 　　月　　18　　日
                  刑事第二庭    法　官　陳雅菡
以上正本證明與原本無異。　　　　　　　　　　　　　　　　如不服本判決應於收受判決後20日內向本院提出上訴書狀，並應敘述具體理由。其未敘述上訴理由者，應於上訴期間屆滿後20日內向本院補提理由書(均須按他造當事人之人數附繕本)「切勿逕送上級法院」。告訴人或被害人如對本判決不服者，應具備理由請求檢察官上訴，其上訴期間之計算係以檢察官收受判決正本之日期為準。　　　　　　　　　　　　　　　　　　　　　　　
     　　　　　　　　　　　　　 書記官　張佑慈　　　　
中　　華　　民　　國　　111 　年　　4 　　月　　18　　日
附錄本案論罪科刑法條：
洗錢防制法第14條
有第二條各款所列洗錢行為者，處7年以下有期徒刑，併科新臺
幣5百萬元以下罰金。
前項之未遂犯罰之。
前二項情形，不得科以超過其特定犯罪所定最重本刑之刑。
中華民國刑法第339條之4
犯第339條詐欺罪而有下列情形之一者，處1年以上7年以下有期
徒刑，得併科1百萬元以下罰金：
一、冒用政府機關或公務員名義犯之。
二、三人以上共同犯之。
三、以廣播電視、電子通訊、網際網路或其他媒體等傳播工具，
    對公眾散布而犯之。
前項之未遂犯罰之。 
【附表一】
編號 犯罪事實 主文 1 附表二編號1 蘇韋亘三人以上共同犯詐欺取財罪，累犯，處有期徒刑壹年肆月。 2 附表二編號2 蘇韋亘三人以上共同犯詐欺取財罪，累犯，處有期徒刑壹年貳月。 3 附表二編號3 蘇韋亘三人以上共同犯詐欺取財罪，累犯，處有期徒刑壹年參月。 4 附表二編號4 蘇韋亘三人以上共同犯詐欺取財罪，累犯，處有期徒刑壹年貳月。 5 附表二編號5 蘇韋亘三人以上共同犯詐欺取財罪，累犯，處有期徒刑壹年參月。 6 附表二編號6 蘇韋亘三人以上共同犯詐欺取財罪，累犯，處有期徒刑壹年壹月。 7 附表二編號7 蘇韋亘三人以上共同犯詐欺取財罪，累犯，處有期徒刑壹年貳月。 8 附表二編號8 蘇韋亘三人以上共同犯詐欺取財罪，累犯，處有期徒刑壹年壹月。 
【附表二】
編號 告訴人或被害人 詐騙時間（民國）、詐騙手法 匯款時間、地點 詐騙金額（新臺幣） 犯罪所得 匯款帳戶 證據㈠ 1 鄧浣風 告訴人 由真實姓名年籍不詳之詐欺集團成員於110年7月19日下午2時許，撥打電話予鄧浣風，佯稱鄧浣風之前在網路上購買洗髮乳，因系統問題將訂單變成100份，須依照指示操作云云，致鄧浣風不宜有詐，因之陷於錯誤，依詐欺集團之指示，分別以「網路轉帳」、「金融卡轉帳」之方式轉帳金錢。 110年7月19日下午4時51分許，在臺中市○○區○○路○段000號臺中803醫院內。 4萬9989元 49989×0.02＝1000元 （小數點以下四捨五入，以下同） 江芷瑄所有之合作金庫銀行帳號000-0000000000000號帳戶 ⒈鄧浣風於警詢之證述（見偵卷第95頁至第97頁）。 ⒉江芷瑄所有之合作金庫銀行帳號000-0000000000000號帳戶交易明細（見偵卷第57頁）。 ⒊江芷瑄所有之玉山商業銀行帳號000-0000000000000號帳戶交易明細（見偵卷第61頁）。 ⒋鄧浣風提供之合作金戶銀行永吉分行存摺內頁明細影本（見偵卷第107頁至第109頁）。 ⒌合作金庫商業銀行新中分行110年10月12日合金新中字第1100003439號函暨檢送開戶資料及交易明細（見偵卷第111頁至第115頁）。    110年7月19日下午4時53分許，在臺中市○○區○○路○段000號臺中803醫院內。 4萬9989元 49989×0.02＝1000元      110年7月19日下午5時2分許，在臺中市○○區○○路○段000號臺中803醫院內附設之自動櫃員機前。 2萬9989元 29989×0.02＝600元      110年7月19日下午5時16分許，在臺中市○○區○○路○段000號臺中803醫院內附設之自動櫃員機前。 1萬1012元 （起訴書附表一編號1誤載為1萬元） 11012×0.02＝220元 江芷瑄所有之玉山商業銀行帳號000-0000000000000號帳戶  2 林鈺秦 告訴人 由真實姓名年籍不詳之詐欺集團成員於110年7月19日下午4時36分許，撥打電話予林鈺秦，冒充「販奇網物品賣家」，佯稱林鈺秦之前購物，誤設為儲值會員，須依照指示操作網路銀行云云，致林鈺秦不宜有詐，因之陷於錯誤，依詐欺集團之指示，以「網路轉帳」之方式轉帳金錢。 110年7月19日下午5時31分許，在臺中市○○區○○路○段000巷00號。 7194元 7194×0.02＝144元 江芷瑄所有之合作金庫銀行帳號000-0000000000000號帳戶 ⒈林鈺秦於警詢之證述（見偵卷第117頁至第118頁）。 ⒉江芷瑄所有之合作金庫銀行帳號000-0000000000000號帳戶交易明細（見偵卷第57頁）。 ⒊林鈺秦提供之網路銀行匯款紀錄截圖（見偵卷第121頁）。    110年7月19日下午5時32分許，在臺中市○○區○○路○段000巷00號。 6895元 6895×0.02＝138元   3 吳雅雯 告訴人 由真實姓名年籍不詳之詐欺集團成員於110年7月19日晚上8時28分許，撥打電話予吳雅雯，冒充「沐月風華」客服人員，佯稱因工作人員疏失，須依照指示操作網路銀行解除扣款云云，致吳雅雯不宜有詐，因之陷於錯誤，依詐欺集團之指示，以「網路轉帳」之方式轉帳金錢。 110年7月19日晚上8時55分許，在臺南市之租屋處。 4萬9963元 49963×0.02＝999元 江芷瑄所有之臺灣新光商業銀行帳號000-000000000000號帳戶 ⒈吳雅雯於警詢之證述（見偵卷第130頁至第132頁）。 ⒉江芷瑄所有之臺灣新光商業銀行帳號000-000000000000號帳戶交易明細（見偵卷第59頁）。 ⒊吳雅雯提供之網路銀行匯款紀錄、通話紀錄截圖（見偵卷第142頁至第144頁）。    110年7月19日晚上9時許，在臺南市之租屋處。 4萬9976元 49976×0.02＝1000元   4 吳孟昕 告訴人 由真實姓名年籍不詳之詐欺集團成員於110年7月19日某時許，撥打電話予吳孟昕，冒充「旭日文旅」客服人員，佯稱因電腦系統遭駭，故當時訂房繳費刷卡之帳號會遭定期扣款，須依照指示操作解除設定云云，致吳孟昕不宜有詐，因之陷於錯誤，依詐欺集團之指示，以「網路轉帳」之方式轉帳金錢。 110年7月19日晚上9時47分許，在臺南市之家中。 1萬6099元 16099×0.02＝322元 江芷瑄所有之臺灣新光商業銀行帳號000-000000000000號帳戶 ⒈吳孟昕於警詢之證述（見偵卷第149頁至第151頁）。 ⒉江芷瑄所有之臺灣新光商業銀行帳號000-000000000000號帳戶交易明細（見偵卷第59頁）。 ⒊吳孟昕提供之網路銀行匯款紀錄、通話紀錄截圖（見偵卷第153頁至第154頁）。 5 陳市 告訴人 由真實姓名年籍不詳之詐欺集團成員於110年7月19日下午4時40分許，撥打電話予陳市，冒充「楊記地瓜酥」員工、「中國信託」客服人員，佯稱因款項有錯誤，須依照指示操作云云，致陳市不宜有詐，因之陷於錯誤，依詐欺集團之指示，以「網路轉帳」之方式轉帳金錢。 110年7月19日下午5時6分許，在臺中市○○區○○路000號。 9萬9987元 99987×0.02＝2000元 江芷瑄所有之玉山商業銀行帳號000-0000000000000號帳戶 ⒈陳市於警詢之證述（見偵卷第156頁至第158頁）。 ⒉江芷瑄所有之玉山商業銀行帳號000-0000000000000號帳戶交易明細（見偵卷第61頁）。 ⒊陳市提供之通話紀錄、網路銀行匯款紀錄截圖（見偵卷第167頁至第170頁）。 6 藍珩瑄 被害人 由真實姓名年籍不詳之詐欺集團成員於110年7月19日晚上6時許，撥打電話予藍珩瑄，冒充「萬年東海模型玩具公司」員工、「國泰世華銀行」客服人員，佯稱因誤將藍珩瑄之會員升級成VIP會員，為避免自動扣款，須依照指示操作云云，致藍珩瑄不宜有詐，因之陷於錯誤，依詐欺集團之指示，以「網路轉帳」之方式轉帳金錢。 110年7月19日晚上6時4分許，在新北市之家中。 9999元 9999×0.02＝200元 江芷瑄所有之玉山商業銀行帳號000-0000000000000號帳戶 ⒈藍珩瑄於警詢之證述（見偵卷第177頁至第179頁）。 ⒉江芷瑄所有之玉山商業銀行帳號000-0000000000000號帳戶交易明細（見偵卷第61頁）。 ⒊藍珩瑄提供之網路銀行匯款紀錄、在萬年東海模型玩具公司之交易紀錄、網站截圖（見偵卷第180頁至第181頁）。 7 吳政諺 告訴人 由真實姓名年籍不詳之詐欺集團成員於110年7月19日晚上7時6分許，撥打電話予吳政諺，冒充「楊記地瓜酥」員工、「渣打銀行」客服人員，佯稱因訂單錯誤，要解除錯誤的訂單，須依照指示操作云云，致吳政諺不宜有詐，因之陷於錯誤，依詐欺集團之指示，以「網路轉帳」之方式轉帳金錢。 110年7月19日晚上7時37分許，在臺中市之家中。 1萬9123元 19123×0.02＝382元 江芷瑄所有之玉山商業銀行帳號000-0000000000000號帳戶 ⒈吳政諺於警詢之證述（見偵卷第188頁至第190頁）。 ⒉江芷瑄所有之合作金庫銀行帳號000-0000000000000號帳戶交易明細（見偵卷第57頁）。 ⒊江芷瑄所有之玉山商業銀行帳號000-0000000000000號帳戶交易明細（見偵卷第61頁）。 ⒋吳政諺提供之通話紀錄、網路銀行匯款紀錄截圖（見偵卷第196頁至第197頁）。    110年7月19日晚上7時39分許，在臺中市之家中。 5050元 5050×0.02＝101元 江芷瑄所有之合作金庫銀行帳號000-0000000000000號帳戶  8 游竣硯 被害人 由真實姓名年籍不詳之詐欺集團成員於不詳時間，以不詳方式對游竣硯施以詐術，致游竣硯不宜有詐，因之陷於錯誤，依詐欺集團之指示，以「跨行轉帳」之方式轉帳金錢。 110年7月19日下午5時52分許，在不詳地點。 9196元 9196×0.02＝184元 江芷瑄所有之玉山商業銀行帳號000-0000000000000號帳戶 ⒈吳孟昕於警詢之證述（見偵卷第149頁至第151頁）。 ⒉江芷瑄所有之玉山商業銀行帳號000-0000000000000號帳戶交易明細（見偵卷第61頁）。 ⒊苗栗縣警察局通霄分局偵查隊公務電話紀錄表（見偵卷第199頁）。 ⒋兆豐國際商業銀行客戶基本資料表、客戶存款往來交易明細表、客戶電子銀行自行/被代理行交易查詢資料（見偵卷第201頁至第205頁）。 
【附表三】
編號 提領帳戶 提領人、提領時間、金額、地點 證據㈡ 1 江芷瑄所有之玉山商業銀行帳號000-0000000000000號帳戶 蘇韋亘於110年7月19日下午5時14分許至同日下午5時15分許，在苗栗縣○○鎮○○路00號苑裡鎮農會附設之自動櫃員機，分2次提領款項，分別提領2萬元、2萬元，提領共計4萬元。 ⒈蘇韋亘於警詢、偵訊之自白（見偵卷第31頁至第43頁、第221頁至第229頁、第231頁至第239頁、第279頁至第287頁）。 ⒉江芷瑄所有之合作金庫銀行帳號000-0000000000000號帳戶交易明細（見偵卷第57頁）。 ⒊江芷瑄所有之臺灣新光商業銀行帳號000-000000000000號帳戶交易明細（見偵卷第59頁）。 ⒋江芷瑄所有之玉山商業銀行帳號000-0000000000000號帳戶交易明細（見偵卷第61頁）。 ⒌各提領地點之監視器畫面截圖（見偵卷第63頁至第91頁）。   蘇韋亘於110年7月19日下午5時20分許至同日下午5時21分許，在苗栗縣○○鎮○○路00號統一便利超商原康門市附設之中國信託銀行自動櫃員機，分2次提領款項，分別提領2萬元、2萬元，提領共計4萬元。    蘇韋亘於110年7月19日下午5時25分許至同日下午5時26分許，在苗栗縣○○鎮○○路00○0號元大銀行苑裡分行附設之自動櫃員機，分2次提領款項，分別提領2萬元、1萬元，提領共計3萬元。    蘇韋亘於110年7月19日下午5時55分許，在苗栗縣○○鎮○○路00○0號全家便利商店苑裡新信義店附設之台新銀行自動櫃員機，提領款項，提領2萬元。    蘇韋亘於110年7月19日晚上6時許，在苗栗縣○○鎮○○路00號臺中商業銀行苑裡分行附設之自動櫃員機，提領款項，提領100元。    蘇韋亘於110年7月19日晚上6時7分許，在苗栗縣○○鎮○○路○段00號華南銀行苑裡分行附設之自動櫃員機，提領款項，提領1萬元。    蘇韋亘於110年7月19日晚上7時38分許，在苗栗縣○○鎮○○路00號彰化銀行苑裡分行附設之自動櫃員機，提領款項，提領1萬9000元。  2 江芷瑄所有之合作金庫銀行帳號000-0000000000000號帳戶 蘇韋亘於110年7月19日下午4時54分許至同日下午4時54分許，在苗栗縣○○鎮○○路00號渣打銀行苑裡分行附設之自動櫃員機，分2次提領款項，分別提領2萬元、2萬元，提領共計4萬元。    蘇韋亘於110年7月19日下午4時57分許至同日下午4時57分許，在苗栗縣○○鎮○○路00○0號統一便利超商新和苑門市附設之中國信託銀行自動櫃員機，分2次提領款項，分別提領2萬元、2萬元，提領共計4萬元。    蘇韋亘於110年7月19日下午5時1分許，在苗栗縣○○鎮○○路00號臺中商業銀行苑裡分行附設之自動櫃員機，提領款項，提領1萬9000元。    蘇韋亘於110年7月19日下午5時9分許至同日下午5時10分許，在苗栗縣○○鎮○○街00號中華郵政股份有限公司苑裡郵局附設之自動櫃員機，分2次提領款項，分別提領2萬元、1萬7000元，提領共計3萬7000元。    蘇韋亘於110年7月19日下午5時41分許，在苗栗縣○○鎮○○路00號渣打銀行苑裡分行附設之自動櫃員機，提領款項，提領8000元。    蘇韋亘於110年7月19日晚上7時42分許，在苗栗縣○○鎮○○路○段00號華南銀行苑裡分行附設之自動櫃員機，提領款項，提領5000元。  3 江芷瑄所有之臺灣新光商業銀行帳號000-000000000000號帳戶 蘇韋亘於110年7月19日晚上8時57分許至同日晚上8時59分許，在苗栗縣○○鎮○○路00號臺中商業銀行苑裡分行附設之自動櫃員機，分3次提領款項，分別提領2萬元、2萬元、9000元，提領共計4萬9000元。    蘇韋亘於110年7月19日晚上9時3分許至同日晚上9時4分許，在苗栗縣○○鎮○○路○段00號華南銀行苑裡分行附設之自動櫃員機，分3次提領款項，分別提領2萬元、2萬元、1萬元，提領共計5萬元。    蘇韋亘於110年7月19日晚上9時52分許至同日晚上9時53分許，在苗栗縣○○鎮○○路00號渣打銀行苑裡分行附設之自動櫃員機，分2次提領款項，分別提領1萬6000元、1000元，提領共計1萬7000元。